臺灣高雄地方法院刑事判決　　　　　　　　　　　　九十三年度訴字第一一三八號
　　公　訴　人　臺灣高雄地方法院檢察署檢察官
　　被　　　告　乙○○
右列被告因毒品危害防制條例案件，經檢察官提起公訴（九十二年度毒偵字第六Ｏ二
號），並移請併辦（九十三年度毒偵字第二四五五號、第三九六一號），被告就被訴
事實為有罪之陳述，經本院告知簡式審判程序意旨，並聽取公訴人及被告意見後，本
院合議庭裁定由受命法官依簡式審判程序審理，並判決如左：
    主  文
乙○○連續施用第一級毒品，處有期徒刑壹年，扣案之第一級毒品海洛因貳小包（驗
後淨重零點壹貳公克、包裝重零點參捌公克）及殘留有第一級毒品海洛因之注射針筒
貳支，均沒收銷燬之；又連續施用第二級毒品，處有期徒刑肆月；應執行有期徒刑壹
年參月，扣案之海洛因貳小包（驗後淨重零點壹貳公克、包裝重零點參捌公克）及殘
留有第一級毒品海洛因之注射針筒貳支，均沒收銷燬之。
    事  實
一、乙○○前於民國九十二年間因施用毒品案件，經本院裁定送強制戒治，於九十二
    年九月二十四日因強制戒治期滿執行完畢釋放，並由臺灣高雄地方法院檢察署檢
    察官於九十二年十月三日以九十二年度戒毒偵字第八八九號為不起訴處分確定。
    其明知海洛因及甲基安非他命業經公告列為毒品危害防制條例第二條第二項第一
    款第一級毒品及第二款第二級毒品，不得非法施用，竟仍基於施用第一級毒品海
    洛因及第二級毒品甲基安非他命之概括犯意，自九十二年十月初某日起至九十三
    年六月十九日晚上十時許止，在高雄市○○區○○路二三九巷一九號住處、高雄
    市九如公園內之公廁及不知名朋友住處等處，以平均每星期施用一次之頻率，連
    續施用第一級毒品海洛因（以針筒注射之方式施用）；及以每月施用一次之頻率
    ，連續施用第二級毒品甲基安非他命（以燒烤之方式施用）多次。嗣於(1)九十三
    年一月三十一日下午四時二十分許，在高雄市○○區○○路一五七巷口，因形跡
    可疑，為警攔檢盤查時，立即將包於衛生紙團內之第一級毒品海洛因一包（驗後
    淨重零點零一公克、包裝重零點一七公克）丟棄於腳下，經警撿拾該團衛生紙並
    詢問乙○○衛生紙團內為何物時，乙○○即坦認衛生紙團內之物品為海洛因，並
    於警將乙○○帶上警車時，乙○○即主動將預藏在長褲內之已使用過殘留有第一
    級毒品海洛因之注射針筒二支交出，並坦承其有施用海洛因，而為警查獲；(2)九
    十三年五月十二日十一時三十分許，在高雄市○○區○○路二三九巷巷口，為警
    盤查時，主動交出其口袋內之第一級毒品海洛因一小包（驗後淨重零點一一公克
    ，空包裝重零點二一公克），並坦承施用毒品而為警查獲；(3)九十三年六月二十
    日九時三十分許，乙○○駕駛車號ＺＢＸ－七三八號機車附載黃永義，行經高雄
    市鼓山區○○○○路與美術南一路口，因其機車腳踏板上放置有水溝蓋，經警方
    懷疑其涉有竊盜罪嫌帶回警局後，在其同意下採尿送驗而查獲。
二、案經高雄市政府警察局鼓山分局報告台灣高雄地方法院檢察署檢察官偵查起訴，
    併移請本院併案審理，經訊問被告為有罪陳述後，本院裁定依簡式審判程序審理
    。
    理  由
一、訊據被告乙○○坦承上開事實不諱，且查：(一)被告於九十三年一月三十一日、五
    月十二日、六月二十日經警查獲後，分別採尿送請高雄市立凱旋醫院鑑定，尿液
    鑑定結果確均呈現第一級毒品代謝物嗎啡、第二級毒品甲基安非他命代謝物甲基
    安非他命陽性反應，有卷附之高雄市立凱旋醫院煙毒尿液檢驗成績書影本三紙、
    尿液採證代碼對照表一紙、煙毒案件尿液送驗代碼姓名對照表二紙在卷可按；(二)
    再於九十三年一月三十一日經警所扣得之：白色粉末一小包（驗後淨重零點零
    一公克，包裝重零點一七公克），經鑑驗後確屬第一級毒品海洛因無訛，有法務
    部調查局鑑定通知書一份附卷可參；注射針筒二支，經鑑驗後，確有第一級毒
    品海洛因殘留之反應，有高雄醫學大學附設中和紀念醫院檢驗報告一紙附卷可考
    ；(三)警方於九十三年五月十二日扣得之白色粉末一小包（驗後淨重零點一一公克
    ，空包裝重零點二一公克），經鑑驗後確屬第一級毒品海洛因無訛，亦有法務部
    調查局鑑定通知書一份附卷可考；(四)另按「施用海洛因、甲基安非他命後，其於
    尿液中排出之最長時限，受施用劑量、施用方式、個人體質及其代謝情況等因素
    影響，因個案而易，施用海洛因一般可檢出之最長時間為海洛因服用後二至四天
    ；施用甲基安非他命一般可檢出之最長時間為甲基安非他命服用後一至五天」等
    情，有行政院衛生署管制藥品管理局九十一年八月二日「管檢字第一Ｏ八四四三
    號函」可查，均足佐被告上開自白與事實相符，而堪採信。(四)又被告前於九十二
    年間因施用毒品案件，經本院裁定送強制戒治，於九十二年九月二十四日因強制
    戒治期滿執行完畢釋放，並由臺灣高雄地方法院檢察署檢察官於九十二年十月三
    日以九十二年度戒毒偵字第八八九號為不起訴處分確定等情，亦有台灣高雄地方
    法院檢察署刑案資料查註紀錄表、台灣高等法院被告全國前案紀錄表，及上述不
    起訴處分書各一份在卷可按，堪予認定。是綜上所述，本件被告於上開九十二年
    九月二十四日強制戒治執行完畢釋放後五年內，再犯毒品危害防制條例第十條第
    一項、第二項之犯行，洵堪認定。
二、是核被告所為，係犯毒品危害防制條例第十條第一項、第二項之施用第一級毒品
    、第二級毒品罪。又被告持有第一級、第二級毒品之低度行為，均為施用之高度
    行為所吸收，均不另論罪。再被告連續多次施用第一級毒品海洛因、第二級毒品
    甲基安非他命之犯行，時間緊接，觸犯構成要件相同之罪名，顯係基於概括之犯
    意為之，應依連續犯之規定論以一罪，並依法加重其刑。被告所犯上開二罪，犯
    意個別，行為互殊，應予分論併罰。又原起訴檢察官雖僅就被告自九十二年十月
    初某日許起至九十三年一月十五日止，施用第一級毒品海洛因之犯行，及被告於
    九十二年十月初某日許施用第二級毒品甲基安非他命之犯行起訴，而未就被告其
    餘施用第一級、第二級毒品之犯行起訴，惟就被告其餘部分之犯行，業經公訴檢
    察官於本院審理中擴張起訴範圍，且被告其餘部分之犯行，與起訴部分之犯行，
    有連續犯之裁判上一罪關係，為起訴效力所及，本院自得併予審判。另查，被告
    於九十三年一月三十一日下午四時二十分許，在高雄市○○區○○路一五七巷口
    ，因形跡可疑，為警攔檢盤查時，立即將上述包於衛生紙團內之第一級毒品海洛
    因一包丟棄於腳下，而被告在經警撿拾該團衛生紙並詢問衛生紙團內為何物時，
    被告即坦認衛生紙團內之物品為海洛因，且被告在警將其帶上警車時，亦主動將
    預藏在長褲內之上述已使用過殘留有第一級毒品海洛因之注射針筒二支交出，並
    坦承其有施用海洛因等情，業經當日查獲員警甲○○於本院審理中到庭證述明確
    ；另被告於九十三年五月十二日十一時三十分許，在高雄市○○區○○路二三九
    巷巷口，為警盤查時，亦主動交出其口袋內之第一級毒品海洛因一小包，並坦承
    施用毒品而為警查獲，亦據卷附之高雄市政府左營分局九十三年五月十八日「高
    市警左分三字第Ｚ0000000000號」刑事案件移送書記載明確，是被告
    先後二次經警盤查時，均有對於其未經發覺之施用毒品犯行自首而接受裁判之情
    形；至被告於九十三年六月二十日另因涉犯竊盜罪嫌經警逮捕後，在其同意下採
    尿，而經警發覺被告自九十三年五月十二日後另有施用第一級毒品、第二級毒品
    之犯行，惟按「刑法第六十二條所規定之自首，以對於未發覺之罪，向有偵查權
    之機關或公務員自承犯罪，進而接受裁判為要件；而具有連續犯或牽連犯等裁判
    上一罪關係之犯罪，苟全部犯罪未被發覺前，行為人僅就其中一部分犯罪自首，
    固仍生全部自首之效力．．．。」（最高法院八十三年度台上字第三九三五號判
    決意旨參照），是被告既已於九十三年一月三十一日、九十三年五月十二日均就
    其施用第一級毒品海洛因及第二級毒品甲基安非他命之犯行為自首，參酌上開判
    決要旨，應認被告已對全部之犯行自首，固就本案被告施用第一級毒品、第二級
    毒品部分之犯行，仍應依法減輕其刑，並依法先加後減之。爰審酌被告之犯罪行
    為乃自戕之行為，尚無害及他人，惟其前因施用毒品，業經觀察勒戒及強制戒治
    執行完畢後，仍再度施用毒品，顯見其施用毒品之「心隱」並未戒除；被告本次
    經查獲之施用毒品之時間非短、次數非少；及被告於本院審理中供認犯行，犯後
    態度尚稱良好等其他一切情狀，分別量處如主文所示之刑，並定其應執行之刑。
    另查，法務部調查局鑑驗第一級毒品海洛因之方式，均係將包裝內之海洛因倒出
    與包裝分離而稱重，必要時亦會輔以刮杓刮取袋內粉末；然無論依上述何種方式
    分離，包裝內均會有極微量海洛因殘留等情，有法務部調查局九十三年三月十九
    日「調科壹字第Ｚ000000000號」函在卷可按，是扣案之第一級毒品海
    洛因二小包（驗後合計淨重零點一二公克，合計空包裝重零點三八公克）及有第
    一級毒品海洛因殘留之注射針筒二支（客觀上已與毒品無法析離，應等同毒品視
    之），應依毒品危害防制條例第十八條第一項前段之規定，不論屬於犯人與否，
    均應宣告沒收併銷燬之。
據上論斷，應依刑事訴訟法第二百九十九條第一項前段、第二百七十三條之一第一項
，毒品危害防制條例第十條第一項、第二項、第十八條第一項前段，刑法第十一條、
第五十六條、第六十二條、第五十一條第五款，判決如主文。
本案經檢察官丙○○到庭執行職務。
中      華      民      國    九十三    年      八      月    二十五    日
                                  臺灣高雄地方法院刑事第十庭
                                        法  官  吳  志  豪
右正本證明與原本無異。
如不服本判決，應於判決送達後十日內，向本院提出上訴狀。
                                        書記官  邱  秋  珍
中      華      民      國    九十三    年      八      月    二十五    日
附錄本案論罪科刑法條全文：
毒品危害防制條例第十條
施用第一級毒品者，處六月以上五年以下有期徒刑。
施用第二級毒品者，處三年以下有期徒刑。
